ARNAUD MUSY

Ingénieur de Production

Je suis un Ingénieur de Production spécialisé dans l'ordonnancement et plus précisément dans l'outil Dollar Universe (Broadcom). Mon expérience dans des environnements de production très variables a développé en moi une polyvalence certaine me permettant de m'adapter aux différents contextes clients.

• Ordonnancement

COMPÉTENCE PRO

- (Dollar Universe)
- Gestion de informatique
- Gestion de projets
- Scripting
- SQL / Oracle
- ITIL
- UNIX AIX LINUX
- Windows serveur

COMPÉTENCE PERSO

- Esprit Créatif
- Motivé
- Professionel
- Aisance Relationnel

ME CONTACTER



06.15.51.44.29



musy.arnaud@gmail.com



10 RUE TOUVENT 63870 ORCINES



EXPERIENCES

INGÉNIEUR DE PRODUCTION

CGI pour le groupe Stellantis | Sept 2020 -Aujourd'hui

Organisation de l'équipe au global Suivi des budgets Responsable de l'intégrité du batch (Dollar Universe) ainsi que de son optimisation Responsable de projet

INGÉNIEUR DE PRODUCTION

Open pour le groupe Stellantis | Jui 2019 - Sept 2020

Intégration d'une équipe projet (upgrade d'application métier) Responsable de l'intégrité du batch (Dollar Universe) ainsi que de son optimisation

Assurer la bonne passation entre l'équipe projet et l'équipe Run lors de MEP des différents lots de l'application Suivi de projet

ANALYSTE D'EXPLOITATION

Groupe GO SPORT | Mar 2015 - Jui 2017

Administration Dollar Universe Gestion et suivi du plan de production Recette puis mise en Production d'outils Conduite et gestion de projets Scripting Suivi des incidents Prise en charges des astreintes 24h/24h 7j/7j

INTÉGRATEUR D'APPLICATION

Econocom pour MICHELIN | Fev 2014 - Mar 2015

Intégration des applications puis mise en production Packaging d'application (Jenkins) Gestion d'incidents (ITIL) Création de chaines et gestion des incidents sur l'ordonnanceur TWS Maestro Intégration de flux Pelican (EDI) Administration de serveurs Windows et Unix Administration des bases de données Oracle et SQL serveur

FORMATION

- FORMATION ONE AUTOMATION Open | 2019
- BTS SERVICE INFORMATIQUE AUX ORGANISATION (SIO) Groupe Formation System (Chamalieres, 63) | 2011 - 2013

CENTRES D'INTERETS

Luthier: Guitare / Basse

Auteur Compositeur Interprète : Guitare

Snowboard Kitesurf Escalade

Cuisine